# 何时确认应收业绩补偿？

提问人：一云 时间：2021-04-24 08:05:04
陈老师：
有一家企业前几年同一控制合并进来的子公司，因为本年未达到承诺业绩，需要由大股东给予业绩补偿，但是当初签订的协议是根据审计后的净利润来确定是否达标。 那在本期末审计尚未完成时，是否需要根据未审净利润情况，预估应收大股东业绩补偿款，计入：借：其他应收款贷： 资本公积？
——感觉资本公积对着其他应收款 ，怪怪的。
一云

回答人：chenyiwei
鉴于对大股东的其他应收款很容易被关联到非经营性资金占用，比较敏感，因此在大股东的补偿义务金额尚未最终确定之前，不建议同时挂出其他应收款和资本公积。到后续审计完成，双方就应补偿金额达成一致并经过上市公司股东大会确认后，再进行该项账务处理。